臺灣苗栗地方法院刑事判決
110年度原易字第24號
公  訴  人  臺灣苗栗地方檢察署檢察官
被      告  陳義得






指定辯護人  張馨月律師
上列被告因加重竊盜等案件，經檢察官提起公訴 （110年度偵字
第4067號、110年度偵字第4068號），被告於準備程序中就被訴
事實為有罪之陳述，經本院告以簡式審判之旨並聽取當事人意見
後，裁定改行簡式審判程序，判決如下：
    主  文
陳義得犯竊盜罪，累犯，處有期徒刑肆月，如易科罰金，以新臺
幣壹仟元折算壹日。未扣案之皮包壹個、現金新臺幣壹佰貳拾元
均沒收，於全部或一部不能沒收或不宜執行沒收時，追徵其價額
；又犯侵入住宅竊盜罪，累犯，處有期徒刑捌月。未扣案之大包
包壹個沒收，於全部或一部不能沒收或不宜執行沒收時，追徵其
價額。　　
    犯罪事實及理由
一、本件犯罪事實及證據，除就證據部分補充「被告陳義得於審
    理中之自白」外，餘均引用檢察官起訴書之記載（如附件）
    。
二、論罪科刑：
　㈠按刑法第321條第1項第1款之侵入住宅竊盜罪，其所謂住宅」
    ，乃指人類日常居住之場所而言（最高法院76年台上字第29
    72號判例參照）。復按刑法第321條第1項第1款之侵入住宅
    、建築物竊盜罪，係刑法第306條無故侵入住宅罪與普通竊
    盜罪之結合犯，而無故侵入住宅係犯普通竊盜罪之加重情形
    ，已結合於所犯加重竊盜之罪質中，自不能於論以加重竊盜
    罪外，更行論以無故侵入住宅罪（最高法院25年上字第492
    號判例、84年度台上字第441號、91年度台上字第4354號、9
    2年度台非字第6號判決意旨參照）。經查，被告就附件犯罪
    事實欄一、㈡所示，係未經被害人藍鼎宗許可，擅自侵入其
    住處，屬侵入住宅竊盜無訛，應成立刑法第321條第1項第1
    款之侵入住宅竊盜罪
　㈡核被告就附件犯罪事實欄一、㈠所為，係犯刑法第320條第1項
    之竊盜罪；就附件犯罪事實欄一、㈡所為，係犯刑法第321條
    第1項第1款之侵入住宅竊盜罪。再被告就所犯上開2罪間，
    犯意各別，行為互殊，應予以分論併罰。
　㈢被告前①因竊盜案件，經臺灣新竹地方法院以105年度原易字
    第56號判決判處應執行有期徒刑1年2月確定；②因竊盜等案
    件，經臺灣新竹地方法院以106年度原易字第33號判決就不
    得易科罰金之罪部分判處應執行有期徒刑1年3月、就得易科
    罰金之罪部分判處應執行有期徒刑6月確定；③因竊盜案件，
    經臺灣新竹地方法院以106年度原簡字第42號判決判處有期
    徒刑5月確定；④因竊盜案件，經本院以108年度原易字第30
    號判決判處有期徒刑6月確定。上開①至③案件，經臺灣新竹
    地方法院以106年度聲字第1697號裁定應執行有期徒刑3年3
    月確定，於民國108年6月12日縮短刑期假釋出監，嗣遭撤銷
    假釋，尚有殘刑6月5日，又與上開④案件接續執行，於109年
    7月3日執行完畢等情，有臺灣高等法院被告前案紀錄表在卷
    可參。被告於有期徒刑執行完畢5年以內故意再犯本案有期
    徒刑以上之各罪，皆為累犯。本院依司法院釋字第775號解
    釋意旨，審酌被告前因犯罪而經徒刑執行完畢後，理應產生
    警惕作用，能因此自我控管，不再觸犯有期徒刑以上之罪，
    然卻故意再犯與前罪犯罪型態及罪名均類似之本案之各罪，
    足見被告有其特別惡性，且前罪之徒刑執行無成效，對於刑
    罰之反應力顯然薄弱等一切情節，認有必要均依刑法第47條
    第1項規定加重其刑。
　㈣爰審酌被告正值青壯，不思以正途賺取金錢，前亦有竊盜前
    科（累犯部分不予重覆評價），仍未知悔改，竊盜他人財物
    ，足見被告法紀觀念淡薄，殊值非難；兼衡被告犯罪後坦承
    犯行，犯罪動機、目的、手段、被害人等所受損害，迄今尚
    未與被害人等達成和解或賠償，暨其於審理時自陳之智識程
    度、家庭生活經濟狀況（見本院卷第104頁）、被害人等對
    於本案刑度意見（見本院卷第67至69頁）等一切情狀，各量
    處如主文所示之刑，並就得易科罰金之罪部分，諭知易科罰
    金之折算標準，以期相當。
三、沒收部分：
　　被告就附件犯罪事實欄一、㈠所示竊盜所得之皮包1個、現金
    新臺幣120元；附件犯罪事實欄一、㈡所示竊盜所得之大包包
    1個，均尚未扣案，亦未實際發還被害人等，自均屬被告因
    犯罪所獲得之財物，應均依刑法第38條之1第1項前段、第3
    項規定，諭知沒收，於全部或一部不能沒收或不宜執行沒收
    時，追徵其價額。至被告就附件犯罪事實欄一、㈡所示竊盜
    所得之小皮夾1個、羅茶妹之雙證件，業已合法發還被害人
    藍鼎宗，業據其陳稱在卷（見偵4068卷第61頁），依刑法第
    38條之1第5項規定，爰不予宣告沒收或追徵。　
據上論斷，應依刑事訴訟法第273條之1第1項、第299條第1項前
段、第310條之2、第452條第2項，刑法第320條第1項、第321條
第1項第1款、第47條第1項、第41條第1項前段、第38條之1第1項
前段、第3項，刑法施行法第1條之1第1項，判決如主文。
本案經檢察官黃棋安提起公訴、檢察官彭郁清到庭執行職務。　
中　　華　　民　　國　　110 　年　　11　　月　　29　　日
                  刑事第三庭  法　官　許文棋
以上正本證明與原本無異。　　　　　　　　　　　　　　　　
如不服本判決應於收受判決後20日內向本院提出上訴書狀，並應
敘述具體理由。其未敘述上訴理由者，應於上訴期間屆滿後20日
內向本院補提理由書( 均須按他造當事人之人數附繕本) 「切勿
逕送上級法院」。告訴人或被害人如對本判決不服者，應具備理
由請求檢察官上訴，其上訴期間之計算係以檢察官收受判決正本
之日期為準。　
                              書記官  陳玉芳
中　　華　　民　　國　　110 　年　　11　　月　　29　　日
附錄本判決論罪科刑之法條：
中華民國刑法第320條：
意圖為自己或第三人不法之所有，而竊取他人之動產者，為竊盜
罪，處5 年以下有期徒刑、拘役或50萬元以下罰金。
意圖為自己或第三人不法之利益，而竊佔他人之不動產者，依前
項之規定處斷。
前二項之未遂犯罰之。
中華民國刑法第321條
犯前條第 1 項、第 2 項之罪而有下列情形之一者，處 6 月以
上 5 年以下有期徒刑，得併科 50 萬元以下罰金：
一、侵入住宅或有人居住之建築物、船艦或隱匿其內而犯之。
二、毀越門窗、牆垣或其他安全設備而犯之。
三、攜帶兇器而犯之。
四、結夥三人以上而犯之。
五、乘火災、水災或其他災害之際而犯之。
六、在車站、港埠、航空站或其他供水、陸、空公眾運輸之舟、
    車、航空機內而犯之。
前項之未遂犯罰之。　　
附件：
臺灣苗栗地方檢察署檢察官起訴書
                                     110年度偵字第4067號
                                                  4068號
　　被　　　告　陳義得　男　47歲（民國00年0月00日生）
　　　　　　　　　　　　住新竹市○○區○○里0鄰○○路0段
　　　　　　　　　　　　　000巷00弄0號
　　　　　　　　　　　　(另案在法務部○○○○○○○○○                           ○○執行中)
　　　　　　　　　　　　國民身分證統一編號：Z000000000號
上列被告因竊盜案件，已經偵查終結，認應提起公訴，茲將犯罪
事實及證據並所犯法條敘述如下：
　　　　犯罪事實
一、陳義得前因竊盜案件，經臺灣苗栗地方法院以108年度原易字30
    號判決處有期徒刑6月確定，於民國108年9月19日入監執行，1
    09年7月3日執行完畢出監。詎仍不知悔改，意圖為自己不法所
    有，基於竊盜之犯意，分別於：㈠110年3月8日13時32分許，
    在苗栗縣○○鄉○○村○○路00號三灣鄉衛生所前，見温美珍停放
    在該處之車牌號碼0000-00號自用小客車車門未上鎖，徒手
    開啟左後車門後，竊取置於車內之皮包1個(內含現金新臺幣
    【下同】120元)。得手後將現金花用一空，皮包則隨意丟棄
    。㈡110年3月8日13時35分許，至苗栗縣○○鄉○○村○○路00號，
    徒手開啟大門進入屋內，竊取藍鼎宗之大包包1個(大包包價
    值約4000元，內有小皮夾1個，小皮夾內有羅茶妹之雙證件)
    。小皮夾及證件隨後棄置在苗栗縣○○鄉○○村00號前處，大包
    包則隨意棄置。嗣經温美珍、藍鼎宗報警處理，經警調閱現
    場及路口監視器畫面循線追查，始悉上情。
二、案經苗栗縣警察局頭份分局報告偵辦。
　　　　證據並所犯法條
一、證據清單及待證事實：
編號 證  據  名  稱 待  證  事  實 1 被告陳義得於警詢及偵查中之自白 坦承上開2次竊盜犯行。 2 證人即被害人温美珍於警詢之證述 證明如犯罪事實一㈠被告竊盜犯行。 3 證人即被害人藍鼎宗於警詢之證述 證明如犯罪事實一㈡被告竊盜犯行。 4 110偵字第4067號卷附監視器擷取照片8張 證明如犯罪事實一㈠被告竊盜犯行。 5 110偵字第4068號卷附現場及附近道路監視器擷取照片8張 證明如犯罪事實一㈡被告竊盜犯行。 
二、核被告就犯罪事實欄一㈠，係犯刑法第320條第1項之竊盜罪
    嫌；犯罪事實欄一㈡，係犯同法第321條第1項第1款之侵入住
    宅竊盜罪嫌。被告所犯上開罪嫌，犯意各別，行為互殊，請
    予分論併罰。另被告有事實欄所載之犯罪科刑執行完畢情形
    ，有本署刑案資料查註紀錄表在卷可稽，其於受徒刑執行完
    畢5年以內故意再犯有期徒刑以上之罪，均為累犯，請酌情
    加重其刑。末被告之犯罪所得，除已發還被害人等外，均依
    法宣告沒收，如一部或全部不能沒收，請依法追徵其價額。
三、依刑事訴訟法第251條第1項提起公訴。
　　此　致
臺灣苗栗地方法院
中　　華　　民　　國　 110 　 年　　 8 　　月　　27 　日
　　　　　　           檢  察  官　    黃棋安
本件正本證明與原本無異
中　　華　　民　　國　 110 　 年　　 9 　　月　　10 　日
　　　　　　           書  記  官　    鄭光棋